臺灣雲林地方法院刑事判決　　　　　　　 96年度易字第115號
公　訴　人　臺灣雲林地方法院檢察署檢察官
被　　　告　甲○○
　　　　　　　　　　（現於臺灣雲林第二監獄執行中）
上列被告因違反毒品危害防制條例案件，經檢察官提起公訴（
95年度毒偵字第1302號、第1437號），並經檢察官追加起訴及擴
張事實（即96年度毒偵字第325 號），被告於準備程序進行中，
就被訴事實為有罪之陳述，本院合議庭裁定由受命法官獨任依簡
式審判程序審理，判決如下：
    主      文
甲○○施用第一級毒品，累犯，處有期徒刑壹年，扣案海洛因毛
重零點貳伍公克沒收銷燬之。又施用第二級毒品，累犯，處有期
徒刑捌月，扣案甲基安非他命淨重壹點捌玖零陸、毛重肆點陸貳
公克均沒收銷燬之。應執行有期徒刑壹年陸月，扣案海洛因毛重
零點貳伍公克、甲基安非他命淨重壹點捌玖零陸、毛重肆點陸貳
公克均沒收銷燬之。
    事      實
一、(一)甲○○前因施用毒品案件，經本院於民國89年2 月11日，
      以89年度簡上字第3 號判處有期徒刑6 月確定。復因毒品
      案件，送強制戒治並提起公訴，經本院於89年10月20日以
      89年度易字第567 號判處有期徒刑9 月。前開2 案經接續
      執行，於91年5 月23日因縮短刑期執行完畢。至強制戒治
      部分，因戒治成效評定為合格，經裁定停止戒治，於90年
      3月11日執行完畢出戒治所。
    (二)詎仍不知悔改，分別基於施用第一級毒品海洛因（下稱海
      洛因）及第二級毒品甲基安非他命（下稱甲基安非他命）
      之犯意：
      1.自95年9 月22日起，至96年2 月20日下午2 時止，在雲
        林縣斗南鎮○○里○○街36之98號3 樓其居處等地，以
        將海洛因摻水混合後置於注射針筒內，施打於皮下或血
        管之方式，接續施用海洛因多次。
      2.自91年5 月24日起，至96年2 月20日下午2 時止，在雲
        林縣斗南鎮○○里○○路54號7 樓之2 其住處等地，以
        將甲基安非他命置於玻璃球內加熱後吸食煙霧方式，接
        續施用甲基安非他命多次。
    (三)嗣分別於：
      1.95年8 月26日下午9 時50分許，在雲林縣斗南鎮南昌里
        文元57號前查獲，當場扣得海洛因1 小包（淨重1.41公
        克，惟此部分業為本院95年度訴字第529 號判決效力所
        及，經臺灣雲林地方法院檢察署檢察官以95年度毒偵字
        第1302號、第1437號為不起訴處分，並另單獨聲請沒收
        銷燬）、甲基安非他命1 小包（驗餘淨重1.8906公克）
        、玻璃球1 只、酒精燈1 只、酒精1 瓶，並經警採尿送
        驗，檢驗結果呈「嗎啡陽性」、「甲基安非他命陽性」
        反應。
      2.95年9 月14日下午5 時許，經警持搜索票前往雲林縣斗
        南鎮○○里○○街36號3 樓之40進行搜索，當場扣得海
        洛因1 小包（淨重0.09公克，處理同上）、塑膠藥鏟1
        支、煙頭1 只，經採尿送驗，檢驗結果呈「嗎啡陽性」
        、「甲基安非他命陽性」反應。
      3.96年2 月20日下午3 時許，在雲林縣斗南鎮○○里○○
        街66號前為警拘獲，並在上開光復路居所內扣得海洛因
        1 包（毛重0.25公克）、甲基安非他命6 小包（毛重
        4.62公克）、吸食器2 組、注射針筒8 支、毒品殘渣袋
        1 只及鏟子10支等物，經採尿液送驗，檢驗結果呈「嗎
        啡陽性」及「甲基安非他命陽性」反應。
二、案經雲林縣警察局斗南分局報告臺灣雲林地方法院檢察署檢
    察官偵查起訴。
    理      由
一、上開犯罪事實，業據被告甲○○於本院審判中坦承不諱，其
    3 次採尿經檢驗後，均呈「嗎啡」、「甲基安非他命陽性」
    反應，此有代號與真實姓名對照表3 紙、詮昕科技股份有限
    公司95年9 月14日00000000號、95年9 月30日00000000號、
    96年3 月6 日KＺ000000000000 號濫用藥物尿液檢驗報告各1
    紙附卷；扣案顆粒1 小包（驗餘淨重1.8906公克）經送鑑後
    ，認含有甲基安非他命成分，此有憲兵司令部刑事鑑識中心
    96年1 月24日（96）安鑑字第0960000101號鑑驗通知書1紙
    在卷，並有扣案海洛因1 包（毛重0.25公克）、甲基安非他
    命6 小包（毛重4.62公克）、玻璃球1 只、酒精燈1 只、酒
    精1 瓶、塑膠藥鏟1 支、吸食器2 組、注射針筒8 支、毒品
    殘渣袋1 只及鏟子10支等物扣案可稽，堪認其自白與事實相
    符。又其前有如犯罪事實欄所示之強制戒治等情，有臺灣高
    等法院被告前案紀錄表1 份在卷可參。本件事證明確，被告
    於前開強制戒治執行完畢釋放後5 年內，再犯本件毒品危害
    防制條例第10條施用第一、二級毒品之犯行，堪以認定。
二、(一)查海洛因、甲基安非他命分屬毒品危害防制條例第2 條第
      2 項第1 款、同項第2 款所列之第一級、第二級毒品，核
      被告甲○○所為，係犯毒品危害防制條例第10條第1 項之
      施用第一級毒品罪及同條第2 項之施用第二級毒品罪。
    (二)其持有第一級、第二級毒品進而施用，持有之低度行為為
      施用之高度行為所吸收，均不另論罪。
    (三)被告先後多次分別施用第一級、第二級毒品之行為，各行
      為之獨立性極為薄弱，在時間、空間上有密切關係，依一
      般社會健全觀念，難以強行分開，應視為數個舉動之接續
      施行，均屬實質上一罪之接續犯。公訴意旨認應論以數罪
      （起訴書、併辦意旨書則認應成立集合犯），容有誤會，
      併此敘明。
    (四)其接續施用第二級毒品之犯罪行為，既至刑法修正施行之
      95年7 月1 日後始終了，此接續之犯罪行為，復均僅論以
      一罪，自非行為後法律有變更，而無新舊法比較之問題，
      附此敘明。
    (五)被告所犯上開2 罪，犯意各別，罪名互異，應予分論併罰
      。
    (六)其前因施用毒品案件，經本院於89年2 月11日，以89年度
      簡上字第3 號判處有期徒刑6 月確定。復因毒品案件，送
      強制戒治並提起公訴，經本院於89年10月20日以89年度易
      字第567 號判處有期徒刑9 月。前開2 案經接續執行，於
      91年5 月23日因縮短刑期執行完畢，有臺灣高等法院被告
      前案紀錄表1 份附卷可憑，其於前開有期徒刑執行完畢後
      5 年內，故意犯本件有期徒刑以上之罪，均為累犯，應各
      依法加重其刑。
    (七)爰審酌被告經強制戒治後，仍不知戒絕毒品，復一再耽溺
      於戕身之物，並其犯後坦白承認，態度良好等犯罪之動機
      、目的、手段及所生之危險或損害等一切情狀，爰分別量
      處如主文所示之刑，並定其應執行之刑。
    (八)末查扣案甲基安非他命1 小包（驗餘淨重1.8906公克）、
      甲基安非他命6 小包（毛重4.62公克）、海洛因1 包（毛
      重0.25公克），分別為第一級、第二級毒品，應依毒品危
      害防制條例第18條第1 項前段沒收銷燬之。至扣案煙頭1
      只非供被告施用毒品之用，不得沒收。另扣案玻璃球1 只
      、酒精燈1 只、酒精1 瓶、塑膠藥鏟1 支、吸食器2 組、
      注射針筒8 支、毒品殘渣袋1 只及鏟子10支等物，暨盛裝
      海洛因及甲基安非他命之空包裝袋共8 只，均為被告所有
      ，並分別供施用第一級、第二級毒品之用，業據其供承在
      卷，惟均非違禁物，本院因認無沒收之必要，不予沒收，
      並被告已當庭表示不要，故無須發還，直接拋棄即可，附
      此敘明。
三、據上論斷，應依刑事訴訟法第273 條之1 第1 項、第299 條
    第1 項前段，毒品危害防制條例第10條第1 項、第2 項、第
    18條第1 項前段，刑法第11條前段、第47條第1 項、第51條
    第5款，判決如主文。
本案經檢察官蕭如娟到庭執行職務
中　　華　　民　　國　　96　　年　　4 　　月　　13　　日
                  刑事第二庭  法  官
以上正本證明與原本無異。
如不服本判決，應於判決送達後10日內，向本院提出上訴狀。（
須附繕本）
                              書記官  金  雅  芳
中　　華　　民　　國　　96　　年　　4 　　月　　13　　日
附錄本案論罪科刑法條全文
